# 求教陈版：拟IPO企业报告期内处置子公司，申报财务报表的编制

提问人：aiwoting 时间：2020-04-05 08:05:26
求教陈版，某IPO企业，报告期内处置了子公司，假如该子公司的资产总额、净资产、营业收入和利润总额占合并报表的比例均未超过上一会计年度的20%，请问，申报财务报表需要按照从报告期期初该子公司已经被处置的架构去编制么（所谓的模拟财务报表）？如果不需要，那上述比例超过20%或50%呢？又是否需要？谢谢

回答人：chenyiwei
申报报表按照报告期内真实架构变动情况编制，不应以模拟报表作为申报报表。由于该子公司的资产总额、净资产、营业收入和利润总额占合并报表的比例均未超过上一会计年度的20%，一般不要求同时编制和提供备考报表。